ACORDAO-COMPLETO-2383751

ACÓRDÃO 1430/2020 ATA 6/2020 - SEGUNDA CÂMARA

VISTOS, relatados e discutidos estes autos que tratam de aposentadoria no interesse de Alexandre Zacarias Correa Pinto, ex-servidor da Universidade Federal do Pará,
ACORDAM os ministros do Tribunal de Contas da União, reunidos em sessão da 2ª Câmara, ante as razões expostas pelo relator e com fundamento no art. 71, inciso III, da Constituição Federal, c/c arts. 1º, inciso V, e 39, inciso II da Lei 8.443/1992, c/c os arts. 259 a 263 do Regimento Interno, com o art. 15 da Instrução Normativa TCU 55/2007 e artigo 6º, §2º, da Resolução TCU 206/2007 em:
9.1. considerar legal e determinar o registro do ato de concessão de aposentadoria de Alexandre Zacarias Correa Pinto;
9.2. dar ciência desta deliberação ao interessado e à Universidade Federal do Pará.

Aposentadoria no interesse de ex-servidor no cargo de odontólogo da Universidade Federal do Pará.

Segunda Câmara

Universidade Federal do Pará.

3. Interessado: Alexandre Zacarias Correa Pinto (XXX.764.712-XX).

13.1. Ministros presentes: Ana Arraes (Presidente), Augusto Nardes (Relator), Aroldo Cedraz e Raimundo Carreiro.
13.2. Ministro-Substituto presente: André Luís de Carvalho.

AUGUSTO NARDES

Adoto como relatório o parecer do Ministério Público junto ao TCU, da lavra da Procuradora-Geral Cristina Machado da Costa e Silva, com ajustes de forma que julgo pertinentes (peça 10) :
Versam os autos sobre o ato de aposentadoria de Alexandre Zacarias Correa Pinto, no cargo de odontólogo da Universidade Federal do Pará. 
2. Após a realização de crítica eletrônica, a Secretaria de Fiscalização de Pessoal – Sefip – identificou o falecimento do ex-servidor no sistema de óbitos da Previdência Social – Sisobi, razão pela qual opinou por que o ato de peça n.º 2 tivesse a apreciação considerada prejudicada, por perda de objeto, ante a cessação dos efeitos financeiros do benefício (peças n.ºs 4 e 5) . 
3. Ocorre que, em consulta ao sistema Siape, verifica-se que a inativo encontra-se vivo e com pagamento ativo. Além disso, ao pesquisarmos a base do sistema Sisobi, identificamos que, para o mesmo CPF do interessado, há a informação do falecimento de Alina de Aquino Correa Pinto, genitora do exservidor, a contar de 13/11/2010 (peças n.ºs 6 e 7) . 
4. Por esse motivo, consideramos que o ato de peça n.º 2 não estaria prejudicado, por perda de objeto, uma vez que ainda há a geração de efeitos financeiros, razão pela qual deixamos de acolher a proposta trazida pela Sefip às peças n.ºs 4/5. 
5. Ao percorrermos o formulário de peça n.º 2, não identificamos nenhuma irregularidade capaz de macular a concessão em análise, motivo pelo qual opinamos pela legalidade e registro da aposentadoria ora apreciada. 
6. Por todo o exposto, com as vênias de estilo por divergir do encaminhamento proposto pela Sefip às peças n.ºs 4 e 5, esta representante do Ministério Público de Contas propõe ao Tribunal que considere legal e ordene o registro do ato de aposentadoria de Alexandre Zacarias Correa Pinto (CPF n.º XXX.764.712-XX) , no cargo de odontólogo – ato de peça n.º 2.
	
	É o relatório.

não há.

Procuradora-Geral Cristina Machado da Costa e Silva.

PESSOAL. APOSENTADORIA. INVALIDEZ. LEGALIDADE. DETERMINAÇÕES.

APOSENTADORIA (APOS)

Secretaria de Fiscalização de Pessoal (SEFIP).

Em  exame ato de concessão de aposentadoria no interesse de Alexandre Zacarias Correa Pinto, odontólogo da Universidade Federal do Pará.
2.	A Secretaria de Fiscalização de Pessoal (Sefip) , após aplicação da crítica automatizada e verificação adicional por parte de seus analistas, manifesta-se no sentido de considerar prejudicada, por perda de objeto, a análise do ato com fundamento no art. 260, § 5º, do Regimento Interno (peça 4) .
3.	Nesse caso, a unidade técnica informa que teria detectado o registro de falecimento do interessado em consulta ao sistema SISOBI (Sistema de óbitos da Previdência Social) , implicando em cessação de efeitos financeiros.
4.	Em consequência, a Sefip concluiu no sentido de que o exame do ato estaria prejudicado por perda de objeto.
5.	Em nova consulta no SISOBI procedida pelo Ministério Público junto ao TCU (MPjTCU) , verificou-se que, no CPF do interessado, consta, na verdade, o falecimento de Alina de Aquino Correa Pinto, genitora do ex-servidor.
6.	Ressalto que o MPjTCU informa, ainda, que consulta ao SIAPE (Sistema Integrado de Administração de Pessoal) demonstrou que o servidor está vivo e com pagamento ativo.
7.	Nesse sentido a seguinte proposta do Ministério Público junto ao TCU:
4. Por esse motivo, consideramos que o ato de peça n.º 2 não estaria prejudicado, por perda de objeto, uma vez que ainda há a geração de efeitos financeiros, razão pela qual deixamos de acolher a proposta trazida pela Sefip às peças n.ºs 4/5. 
5. Ao percorrermos o formulário de peça n.º 2, não identificamos nenhuma irregularidade capaz de macular a concessão em análise, motivo pelo qual opinamos pela legalidade e registro da aposentadoria ora apreciada. 
6. Por todo o exposto, com as vênias de estilo por divergir do encaminhamento proposto pela Sefip às peças n.ºs 4 e 5, esta representante do Ministério Público de Contas propõe ao Tribunal que considere legal e ordene o registro do ato de aposentadoria de Alexandre Zacarias Correa Pinto (CPF n.º 029.764.712-15) , no cargo de odontólogo – ato de peça n.º 2.
	
Ante o exposto, acompanhando o Parquet especializado, e com vênias por discordar da Sefip, voto por que o Tribunal adote a deliberação que ora submeto à apreciação deste Colegiado.
TCU, Sala das Sessões Ministro Luciano Brandão Alves de Souza, em 10 de março de 2020.
Ministro JOÃO AUGUSTO RIBEIRO NARDES 
Relator